【裁判字號】    90,上易,590
【裁判日期】    900426
【裁判案由】    竊盜
【裁判全文】
臺灣高等法院高雄分院刑事判決          九十年度上易字第五九號
    上  訴  人
    即  被  告  甲○○
    選任辯護人  林敏澤  律師
                姜宜君  律師
                卓春慧  律師
右上訴人因竊盜案件，不服臺灣高雄地方法院八十九年度易字第四三七三號中華民國
八十九年十二月二十八日第一審判決（起訴案號：臺灣高雄地方法院檢察署八十九年
度偵字第二一０九六號），提起上訴，本院判決如左：
      主      文
上訴駁回。
甲○○緩刑貳年。
      事      實
一、甲○○與已判刑確定之施國揚共同意圖為自己不法之所有，於民國八十九年九月
    十七日晚上七時許，在高雄市○○區○○路橋，分持甲○○所有，客觀上具有危
    險性，足供兇器使用之鐵撬各一支，共同竊取該陸橋之鋁製護欄約一百二十五公
    斤，得手後將之放置於甲○○所駕駛之其姊梁越欽所有車牌ＵＺ－九三二一號自
    用小客車上，正欲離開，即為警查獲，並扣得上開鐵橇二支。
二、案經高雄市政府警察局楠梓分局移送臺灣高雄地方法院檢察署檢察官偵查起訴。
      理      由
一、右開事實，業據上訴人即被告甲○○於警訊、偵查中、原審及本院供承不諱，核
    與共同被告施國揚於警訊、偵查中及原審供述，證人即高雄市政府養工處員工乙
    ○○證述之情節相符，並有卷附之贓物認領保管收據一紙、現場照片十二幀、扣
    案之鐵撬二支可資佐證，事證明確，被告之犯行，堪以認定。
二、查鐵撬甚為尖銳，客觀上具有危險性，足以傷害人之身體，係可供兇器使用之工
    具，屬於刑法第三百二十一條第一項第三款所謂之兇器，被告甲○○與施國揚竟
    持之行竊，核其所為，係犯刑法第三百二十一條第一項第三款之攜帶兇器竊盜罪
    。被告與施國揚間，具有犯意聯絡及行為分擔，為共同正犯。
三、原審因而適用刑法第二十八條、第三百二十一條第一項第三款、第三十八條第一
    項第二款之規定，並審酌被告犯後坦承犯行、態度尚佳、贓物已返還被害人、實
    害減輕等一切情狀，量處有期徒刑七月，並認扣案之鐵撬二支，係被告所有，且
    供本案犯罪所用之物，依刑法第三十八條第一項第二款規定宣告沒收。經核原判
    決認事用法並無不合，量刑亦屬適度。被告上訴意旨，指摘原判決量刑過重不當
 ，為無理由，應予駁回。
四、查被告前未曾受有期徒刑以上刑之宣告，有本院被告全國前案紀錄表在卷可考，
    茲因一時失慮，觸犯刑章，犯後坦承犯行，並深表後悔。又被告現已在六輕汽車
    貨運股份有限公司任職，有該公司出具之人事通知單在卷可稽，並獨立扶養母親
    ，有鳳山市中正里里長出具之證明書存卷可考，為避免被告一旦入監服刑，將失
    其工作，其母亦乏人照料，本院因認被告經此偵審教訓，當已知警惕，所受刑之
    宣告，以暫不執行為適當，併宣告緩刑二年，以啟自新。
據上論斷，應依刑事訴訟法第三百六十八條、刑法第七十四條第一款，判決如主文。
本案經檢察官沈紹嘉到庭執行職務。
中    華    民    國      九十      年       四       月      二十六    日
                              臺灣高等法院高雄分院刑事第三庭
                                  審判長法官  莊秋桃
                                        法官  陳中和
                                        法官  謝宏宗
右正本證明與原本無異。
不得上訴。
                                      書記官  陳靖華
中    華    民    國      九十      年       四       月      二十七    日
附錄：本判決論罪科刑法條：
刑法第三百二十一條第一項第三款
犯竊盜罪而有左列情形之一者，處六月以上五年以下有期徒刑：
三、攜帶兇器而犯之者。
                                                                        Ｑ


司法院資訊處製作；財團法人民間司法改革基金會備份。
